臺灣高等法院臺南分院刑事判決
　　　　　　　　　　　　　　　　93年度上訴字第1018號　Ａ
上　訴　人
即　被　告　庚○○
 　　　　　　　　　 （現於臺灣東成技能訓練所執行感訓處分
選任辯護人　蔡進欽　律師
　　　　　　蘇正信　律師
　　　　　　蔡弘琳　律師
上列上訴人因殺人未遂等案件，不服臺灣臺南地方法院93年度訴
字第803號中華民國93年11月2日第一審判決（起訴案號：臺灣臺
南地方法院檢察署93年度偵字第6013號），提起上訴，本院判決
如下：
    主  文
原判決撤銷。
庚○○未經許可，寄藏手槍，處有期徒刑陸年貳月，併科罰金新
台幣伍拾萬元，罰金如易服勞役，以罰金總額與六個月之日數比
例折算。扣案之美國ＢＥＲＥＴＴＡ廠二一Ａ型制式半自動手槍
（槍枝管制編號0000000000，含彈匣壹個）壹支沒收
；又殺人未遂，處有期徒刑陸年陸月，扣案之美國ＢＥＲＥＴＴ
Ａ廠二一Ａ型制式半自動手槍（槍枝管制編號00000000
00，含彈匣壹個）壹支沒收，應執行有期徒刑拾貳年，併科罰
金新台幣伍拾萬元，罰金如易服勞役，以罰金總額與六個月之日
數比例折算。扣案之美國ＢＥＲＥＴＴＡ廠二一Ａ型制式半自動
手槍（槍枝管制編號0000000000，含彈匣壹個）壹支
沒收。
    事  實
一、庚○○前於民國八十七年間，因違反槍砲彈藥刀械管制條例
    案件，經本院以八十九年度上更一字第五四四號判處有期徒
    刑五年二月，罰金新台幣八萬元，並經最高法院於九十年三
    月八日駁回上訴確定。嗣於九十年十月四日入監服刑，並於
    九十三年四月九日假釋出獄，應於九十三年十月三十一日期
    滿。
二、詎庚○○明知槍砲彈藥刀械非經主管機關許可，不得寄藏、
    持有，竟仍於九十年五月間某日，在台南市○○路「我孫子
    咖啡店」內收受綽號「庫吉」之林枝中（已於九十年六月五
    日死亡）所交付具有殺傷力之美國ＢＥＲＥＴＴＡ廠二一Ａ
    型制式半自動手槍一支（槍枝管制編號000000000
    0，含彈匣一個）、子彈六顆，並未經許可而為林枝中寄藏
    上述槍、彈，且將之藏放在其位於台南市○○區○○街二段
    八○○巷九弄十八號住處櫥櫃內。嗣後庚○○於九十三年五
    月十六日凌晨，攜帶上開槍、彈至台南市○○區○○路二段
    六七一號「都江堰ＫＴＶ」二○八號包廂內與友人丁○○、
    吳建財等人飲酒作樂，並招請藝名『小白』之服務小姐丙○○共同飲酒作樂。席間丙○○友人戊○○撥打行動電話欲邀
    丙○○外出遊玩，引起丁○○、庚○○等人不滿，彼此遂在
    電話中發生爭吵，丁○○乃告知戊○○彼等均在都江堰ＫＴ
    Ｖ二○八號包廂內，並稱戊○○等人可至該包廂內與彼等談
    判。戊○○乃以行動電話聯絡友人乙○○、己○○等人至「
    都江堰ＫＴＶ」會合，欲與丁○○、庚○○等人談判。嗣於
    同日上午七時二十五分許，戊○○、乙○○、己○○三人抵
    達「都江堰ＫＴＶ」後，即以行動電話聯絡丁○○、庚○○
    ，並告知其等已至「都江堰ＫＴＶ」。丁○○、庚○○遂步
    出ＫＴＶ。乙○○見狀，即上前與丁○○、庚○○交談，雙
    方一言不和，庚○○即取出所攜帶之前揭槍、彈，乙○○見
    情勢有異，旋即上前欲搶奪手槍。庚○○明知其與乙○○距
    離甚近，其開槍極易擊中乙○○，且制式槍彈威力強大，一
    旦擊中乙○○，主觀能預見會造成其發生死亡之結果，然其
    仍基於殺人之不確定故意，開槍擊發，致所擊發之六顆子彈
    ，分別擊中乙○○左胸一處及右胸一處（子彈未穿出、二槍
    ）、左大腿一處及右大腿一處（子彈未穿出、二槍）、雙側
    睪丸穿透性傷各一處（無子彈尋獲，每一次有入口、出口共
    兩雙傷口、陰囊共四處彈孔，子彈穿出）等六處，且致乙○○受有胸部槍傷併雙側氣血胸、腹腔內出血、雙側陰囊貫穿
    性外傷、及陰囊血腫塊等傷害。幸經戊○○、己○○立即將
    乙○○送財團法人長庚紀念醫院嘉義分院（以下簡稱長庚醫
    院嘉義分院）急救，始倖免於難。庚○○則搭計程車離去，
    並將前揭手槍委由友人辛○○將之棄置於台南市○○區○○
    街一段「萬善祠」沙發下，並於九十三年五月二十一日以電
    話告知臺南市警察局第三分局刑事組小隊長陳育麟前揭手槍
    棄置地點。嗣經警於九十三年五月十六日據報至現場後，扣
    得已擊發之彈殼五顆、彈頭四顆（另一顆擊中乙○○後，留
    其體內），並於同年五月二十一日至被告所述前揭地點扣得
    前揭手槍（含彈匣一個）一支。並循線於九十三年六月三日
    零時二十五分許，在高雄縣鳳山市○○路二三五號停車場前
    逕行拘提庚○○到案。
二、案經台南市警察局第四分局報告臺灣臺南地方法院檢察署檢
    察官偵查起訴。
    理  由
一、訊據上訴人即被告庚○○於本院審理時否認有何持有上述槍
    、彈及有殺人未遂犯行，辯稱：「當天曾先對空鳴槍示警，
    但乙○○仍上前搶槍，乙○○遭受之槍傷，係因奪槍時上下
    移動時所擊發，我沒有殺人之犯意。」；「槍、彈是當天丁○○在場交給我的。」云云。被告之辯護人則辯稱：「本案
    槍彈係案發前數分鐘始由被告庚○○向案外人丁○○所取得
    ，則被告非法持有槍、彈與殺人未遂間即具有牽連犯關係，
    請從一重處斷」；「被告於九十三年五月二十一日自行以電
    話告知臺南市警察局第三分局刑事組小隊長有關本案槍枝之
    藏放地點，應有刑法自首及槍砲彈藥刀械管制條例第十八條
    減刑規定之適用」云云。
二、經查：
（一）被告庚○○於九十年五月間，在台南市○○路「我孫子咖
      啡店」內收受案外人林枝中所交付具有殺傷力之美國ＢＥ
      ＲＥＴＴＡ廠二一Ａ型制式半自動手槍一支（槍枝管制編
      號0000000000，含彈匣一個）、子彈六顆等情
      ，業據被告於警詢（見警卷第13頁、第17頁、第18頁）、
      偵查中（見偵查卷第14頁、第15頁）、及原審調查（見原
      審卷第19頁、第59頁）、審理時（見原審卷第120頁）均
      供承不諱，並有前開手槍一支、已擊發之彈頭四顆、彈殼
      五顆扣案可稽。又前開手槍一支係美國ＢＥＲＥＴＴＡ廠
      二一Ａ型口徑○‧二五吋（六‧三五ｍｍ）之制式半自動
      手槍，槍管內具六條右旋來復線，機械性能良好，認具殺
      傷力等情，業據內政部警政署刑事警察局以性能檢驗法、
      試射法、電解腐蝕法鑑定屬實，有該局九十三年七月二十
      一日刑鑑字第○九三○一○九五九二號槍彈鑑定書一份（
      見偵查卷第82頁至第92頁、原審卷第43頁至第46頁）在卷
      可稽；又被告持有之六發子彈於案發當日業已擊發，並分
      別擊中乙○○之左胸一處及右胸一處（子彈未穿出、二槍
      ）、左大腿一處及右大腿一處（子彈未穿出、二槍）、雙
      側睪丸穿透性傷各一處（無子彈尋獲，每一次有入口、出
      口共兩雙傷口、陰囊共四處彈孔，子彈穿出）等六處，且
      致乙○○受有胸部槍傷併雙側氣血胸、腹腔內出血、雙側
      陰囊貫穿性外傷、及陰囊血腫塊等傷害等情，業據被告庚○○供稱在卷，核與被害人乙○○於警訊時所述相符，並
      經財團法人長庚紀念醫院嘉義分院於九十三年十月四日、
      九十三年十月十二日函覆檢送原審之被害人病歷資料一份
      （見原審卷第103頁、第115頁）及九十四年五月三十日函
      覆病況暨檢送病歷說明一件（見本院上訴卷二第10頁）在
      卷可參。此外另有前揭手槍一支、已擊發之彈頭四顆、彈
      殼五顆扣案可參，足見被告持有之前揭六顆子彈，亦均具
      有殺傷力，從而，被告為林枝中寄藏，並繼續持有具殺傷
      力之手槍、子彈部分事實，應堪認定。至被告庚○○於本
      院審理時辯稱：「槍、彈是當天丁○○在場交給我的。」
  　  云云。並據其提出臺灣臺南地方法院檢察署94年度偵字第
      443號丁○○涉犯槍砲彈藥刀械管制條例之罪嫌之起訴書
      為證。惟觀之上開起訴書內容而言，其主要論據係以被告
      庚○○之證言為唯一證據，尚不能察明有無與被告庚○○
      所證述相符之其他補強證據存在，則證人丁○○是否在案
      發當日將上述槍、彈交付給被告庚○○，非無疑問，且本
      院調取當日都江堰KTV店錄影帶結果，尚無法佐證證人丁○○有何攜帶槍、彈情事，此有本院勘驗筆錄可稽（見本
      院上訴一卷第88頁、第89頁），本院認尚不能據此而為被
      告庚○○之有利認定，又查證人辛○○於本院到庭結證：
      「（他有無叫你拿槍去還給丁○○？）沒有。」等語（見
      本院上訴卷二第145頁)，被告庚○○上開辯稱：「槍、彈
      是當天丁○○在場交給我的」云云，不足採信。
（二）被告雖於警訊時供：綽號「庫吉」之林枝中將槍彈交予其
      寄藏時，該槍內有一個彈匣，內有五發子彈，子彈均已裝
      填在彈匣內等語（參見警卷第17頁），而警方至槍擊現場
      查扣之已擊發之五發彈殼、四枚已擊發之彈頭（由被害人
      乙○○之左胸、右胸背後皮下各、左大腿及右大腿各取出
      一枚彈頭（見上述醫院檢附之乙○○病歷紀錄會診單及ｘ
      光片可參）大致相符，又被害人乙○○身上受有上述六處
      槍傷等情，亦如前述，堪認被告庚○○當日持有手槍內，
      原僅裝置六顆子彈。而被告於本院審理時復供稱：「庫吉
      交給我的子彈均在槍內，但我沒有計算數目，而於案發當
      日均已擊發等語（見原審卷第158頁），而被告庚○○於
      警詢時供承：「（你共開幾槍？）我不知道。」；「也不
      知道射出了幾槍。」；「我可能記錯了，槍枝彈匣裡面可
      能六發」（見警卷第8頁、第11頁、第17頁），於偵查中
      雖自承：「是的，我應該開了五槍。」；「大概開五槍。
      」（見偵查卷第13頁、聲羈卷第4頁），而證人丁○○於
      偵查中證述：「庚○○當場很緊張就朝對方男子連續開四
      至六槍左右」（見偵查卷第32頁），被害人乙○○於警詢
      時指訴：「對方連續對我射擊五發」（見警卷第25頁）；
      於原審審理時亦稱：「（中了幾槍？）四、五槍，但是確
      實中幾槍我忘記了。」（見原審卷第134頁），證人即當
      場目擊槍擊案之人陳凱芸於警詢時稱：「我聽到四至五槍
      聲」（見警卷第31頁）；證人即當場目擊槍擊案之人己○○於偵查中證稱：「乙○○手部中槍退開後，庚○○又朝
      他（乙○○）身上開了五、六槍。」（見偵查卷第23頁）
      等語，查上開被告庚○○、被害人乙○○、證人丁○○、
      陳凱芸、己○○雖陳述開槍數目不一，惟案發當時被告庚○○係連續射擊之主要事實，均為一致陳述，則依當時情
      況，上述人等實無可能尚有餘暇計算射擊子彈到底數目為
      何？本院應認以被害人乙○○所受槍傷就醫時之彈孔及槍
      傷入口、出口數目加以計算，較為平實可信，故依上述醫
      院依被害人乙○○受槍傷情形而為之病歷紀錄判斷以觀，
      應認被告當日持有手槍內，所裝置庚○○係連續射擊一事
      堪認被告當日持有手槍內，所裝置之六顆子彈業於案發當
      日已全數擊發，且均擊中被害人身體。是倘被告於偵審中
      辯稱：案發當日開槍擊中被害人之前，曾對空鳴槍示警云
      云屬實，則被告所持子彈之數目應為對空鳴槍一槍與擊中
      被害人之六槍合計共為七發子彈，然此與前述卷證所示被
      告持有之子彈數目顯有出入，足見被告此部份所辯顯與事
      實不符，委無足採。另證人丁○○於警訊及原審審理時，
      雖均證稱：被告開槍擊中被害人之前，曾先行舉槍朝天鳴
      槍示警；並稱伊在旁亦受到驚嚇，致蹲坐在地云云，惟證
      人丁○○經原審詢以如何知悉被告曾對空鳴槍時，證稱：
      當日並未看到被告如何對空鳴槍示警，而是聽聞槍聲後，
      轉頭看見被告右手持槍高舉，依被告之姿勢，伊判斷應係
      對空鳴槍等語（見原審卷第145頁至第151頁）。依此，證
      人丁○○並未親身見聞被告對空鳴槍之舉，僅係依被告開
      槍後之姿勢逕為自行判斷，是其此部份證言是否與事實相
      符，即非無疑。況依證人丁○○前開所證，被告對空鳴槍
      後，形成高舉持槍之右手之姿勢，此姿勢極為醒目，衡諸
      常情，親在現場，且係被告鳴槍示警對象之被害人及證人
      戊○○、己○○當無均未發現此事之理。然被害人乙○○
      於原審審理時以證人身分結證稱：並無印象被告是否曾對
      空鳴槍等語（見原審卷第137頁、第138頁），而證人戊○○、己○○於警訊中均證稱：被告開槍之際，係對被害人
      身上開槍等語（見警卷第30頁、偵查卷第23頁）。倘被告
      槍擊乙○○前曾對空鳴槍，依證人丁○○所述之被告上開
      持槍姿勢，被害人乙○○、證人戊○○、己○○等人，竟
      均未發現被告曾對空鳴槍，顯與常情有違。綜此，被告辯
      稱及證人丁○○證稱：被告當日曾先行對空鳴槍云云，分
      屬事後卸責及迴護被告之詞，均無可採。
（三）按行為人對於構成犯罪之事實，預見其發生而其發生並不
      違背其本意者，以故意論，刑法第十三條第二項定有明文
      ，此即學理上所稱之不確定故意。另按制式槍、彈威力強
      大，一旦擊中人體，極易造成人命之喪失，此乃眾所周知
      之事，被告於本院審理時，亦供稱知悉子彈擊中人體，可
      能造成被害人死亡之結果等語（見原審卷第162頁）。而
      被害人乙○○於原審審理時以證人身分結證稱：被告開槍
      之際，其與被告距離約僅一公尺等語（見原審卷第135頁
      ），證人即目擊案發現場之人陳凱芸於本院審理時亦為同
      一證述（見本院上訴卷二第93頁）；被告庚○○於原審審
      理時亦供稱：其開槍時，適與被害人在拉扯之中等語（見
      原審卷第162頁），是依被害人及被告前開所供，被告開
      槍之際，其與被害人間之距離極近，被告於開槍之際，當
      知其開槍之舉，極易使被害人遭致子彈射中。又被害人遭
      被告槍擊之部位分為左、右胸部、及左、右大腿與右手掌
      心等處，已如前述。而胸部內含心臟、肺臟等人體重要器
      官，一旦受創，極易造成致命之危險，參以被害人遭槍擊
      ，經送醫急救當日，長庚醫院嘉義分院即行發出病危通知
      單予被害人家屬，告知被害人之病情已至臨危狀況（見長
      庚醫院嘉義分院於九十三年十月十二日檢送原審之被害人
      乙○○病歷資料），足見被害人乙○○當日遭被告槍擊後
      ，其生命確有危險。從而，綜觀被告庚○○明知所持槍彈
      具有強大殺傷力，竟仍於近距離之情形下，對被害人連開
      六槍，且槍擊部位已含左、右胸部之致命部位，並致被害
      人乙○○就醫之際，生命垂危等諸多情狀綜合以觀，堪認
      被告庚○○於開槍之際，主觀上確能預見其開槍之舉可致
      令被害人死亡，惟此亦不違背其本意之不確定故意。被告
      於偵查；原審及本院審理中雖另辯稱：係因被害人上前欲
      搶槍，伊因緊張，而於拉扯中，不慎擊發子彈，並非有意
      開槍云云。然扣案手槍為半自動手槍，已如前述，是依半
      自動手槍之功能而言，需連續多次扣扳機始能擊發子彈，
      無法僅扣住扳機不放，即將子彈全數射出，故倘被告庚○○因與被害人乙○○拉扯槍枝，且情緒緊張誤扣扳機不放
      ，衡情應擊發一顆子彈後，剩餘子彈無從續行擊發。此與
      本案被告庚○○將扣案手槍內之六顆子彈全數擊發之情狀
      顯有不同。足認被告係在意識清楚之下連續扣扳機，擊發
      子彈，並非因緊張誤扣扳機。況被害人乙○○當日上前與
      被告庚○○爭執之際，並無持用任何工具等情，業據被害
      人乙○○於原審審理時結證屬實，並經證人丁○○證述明
      確（見原審卷第139頁、第150頁），是被告庚○○本無因
      恐懼被害人舉止而持槍抵擋之必要，然被告庚○○竟仍取
      出槍彈，且進而擊發，足認其本存開槍之意，在主觀上認
      縱擊中被害人而致其死亡，亦不違其本意。綜上所述，被
      告庚○○辯稱：係與被害人拉扯之際，不慎擊發子彈，並
      無殺人之故意云云，與事實不符，尚無可採。
（四）按對於未發覺之罪自首而受裁判者，減輕其刑。刑法第六
      十二條前段定有明文。而此所示「未發覺之罪」，係以具
      有偵查職務之公務員尚未得悉何人為犯罪嫌疑人者為限。
      如具有偵查職務之公務員業已得悉何人為犯罪嫌疑人，即
      無自首規定適用之餘地。查證人即參與本案偵查之承辦警
      員陳秀森、蔡啟清於原審審理時到庭結證均稱：其等於案
      發當日即九十三年五月十六日製作證人戊○○、己○○之
      警訊筆錄時，即已知悉被告為本案犯罪嫌疑人，並曾提出
      被告之照片以供證人戊○○、己○○指認以確認被告為本
      案犯罪嫌疑人等語（見原審卷第127頁至第131頁），並有
      證人戊○○、己○○警訊筆錄各一份在卷可稽，而證人即
      警員陳明源於本院調查時到庭結證明確（見本院上訴卷一
      第121頁），且有本院勘驗筆錄附卷可稽（見本院上訴卷
      一第121頁）。從而負責偵查本案之警員，於案發當日業
      已知悉被告為犯罪嫌疑人。被告庚○○雖於案發後五日即
      同年月二十一日以電話告知向臺南市警察局第三分局刑事
      組小隊長陳育麟其為本案犯罪嫌疑人，惟此已在負責偵查
      職務公務員知悉其為犯罪嫌疑人之後，自與刑法第六十二
      條之自首規定有間，辯護意旨以被告庚○○前揭告知警員
      之舉，有刑法自首減刑規定之適用云云，尚無可採。
（五）按槍砲彈藥刀械管制條例第十八條第一項係規定自首之情
      形，並依其是否已將槍械、彈藥移轉他人持有，而分別規
      定：未經移轉持有者，應報繳其持有之全部槍械、彈藥；
      已移轉持有者，應據實供述全部槍械、彈藥之來源或去向
      ，並因而查獲，始能減免其刑。第四項係規定自白之情形
      ，必須於偵查或審判中自白，並供述全部槍械、彈藥之來
      源及去向，因而查獲或因而防止重大危害治安事件之發生
      者，始能減免其刑。第四項既謂「並」供述全部槍砲、彈
      藥、刀械之來源「及」「去向」，自係指已將槍械、彈藥
      移轉與他人持有之情形而言，不包括仍為自己持有之情形
      在內，此觀同條第一項後段係指已移轉他人持有之情形始
      有「去向」可明。又同條第四項之立法本意，自指如據第
      七條至第十二條犯罪者之自白，進而查獲該槍砲、彈藥、
      刀械之來源供給者及所持有之槍砲、彈藥、刀械去向，或
      因而防止該重大危害治安事件之發生時，既能及早破獲相
      關之犯罪集團，並免該槍、彈及刀械續遭持為犯罪所用，
      足以消彌犯罪於未然，自有減輕或免除其刑，以鼓勵自新
      之必要。故如犯第七條至第十二條之罪後，雖於偵查或審
      判中自白，惟並未因而查獲該槍砲、彈藥刀械之來源，自
      與本規定應予減輕或免除其刑之要件不合。最高法院著有
      九十一年度台上字第二九六九號、九十年度台上字第三五
      六一號判決可資參照。查被告庚○○雖於九十三年五月二
      十一日以電話告知臺南市警察局第三分局刑事組小隊長陳
      育麟其藏放本案手槍之地點，惟該手槍原仍在其持有之下
      ，並未移轉予他人持有，自與槍砲彈藥刀械管制條例第十
      八條第四項之規定有間。又被告庚○○雖於警訊中供出其
      所持槍彈係綽號「庫吉」之林枝中所交付寄藏，惟林枝中
      業已於九十年六月五日死亡等情，業據被告庚○○於警訊
      中自承在卷，是偵查機關無從依據被告所供查獲或因而防
      止重大危害治安事件之發生，是被告此部份所供，亦無前
      揭槍砲彈藥刀械管制條例第十八條第四項規定之適用。辯
      護意旨此部份所辯，容有未洽。
（六）綜上所述，被告未經許可寄藏手槍、子彈及殺人未遂等罪
      ，事證均臻明確，足堪認定，應予依法論科。
二、核被告庚○○所為係犯槍砲彈藥刀械管制條例第七條第四項
    之未經許可寄藏手槍罪、同法第十二條第四項之未經許可寄
    藏具有殺傷力子彈罪、刑法第二百七十一條第二項、第一項
    之殺人未遂罪。另按槍砲彈藥刀械管制條例第七條第四項，
    第十一條第二項係將「持有」與「寄藏」為分別之處罰規定
    ，則單純之「持有」，固不包括「寄藏」，但「寄藏」之受
    人委託代為保管，其保管之本身所為之「持有」，既係「寄
    藏」之當然結果，法律上自宜僅就「寄藏」行為為包括之評
    價，不應另就「持有」予以論罪，最高法院七十四年台上字
    第三四００號著有判例可資參照。又被告以一寄藏行為，同
    時寄藏手槍、子彈，應依刑法第五十五條前段想像競合犯之
    規定，從一重之未經許可寄藏手槍罪處斷。又按意圖犯罪而
    無故持有手槍及子彈，固可認係意圖供犯罪而持有，其持有
    槍、彈與犯特定之罪之間，有方法結果之牽連關係，應依刑
    法第五十五條之規定，應從一重之罪處斷，但如持有之初，
    並無犯特定之罪之意圖，而係於無故持有行為繼續中，因某
    種原因之介入，始持以犯罪，其為犯特定之罪而持有之行為
    ，乃原單純持有繼續犯之一部份，不容割裂而另論以一意圖
    供犯罪而持有罪，更不得因其事後持以犯罪，而追溯至其原
    單純持有部分，合併論以一個意圖供犯罪之用而持有罪，故
    其持有手槍與嗣後所犯特定犯罪之間，並無牽連關係，應分
    論併罰（最高法院九十一年度臺上字第五四八四號、九十年
    度臺上字第七四九八號判決意旨參照），查被告係於九十三
    年五月間某日，自林枝中處收受前揭手槍及子彈，而未經許
    可，無故寄藏，迄九十三年五月十六日另為本件殺人未遂犯
    行，自係另行起意，故被告所犯前開殺人及未經許可寄藏槍
    、彈罪行，犯意各別，構成要件互異，應分論併罰。又被告
    已著手於殺人行為之實施，惟尚未發生被害人死亡之結果，
    為未遂犯，應依刑法第二十六條前段規定，減輕其刑。
三、原審認被告庚○○罪證明確，因予論罪科刑，固非無見，惟
    查：(1)原判決犯罪事實及理由認定被告庚○○於九十年五月
    間某日，在台南市○○路「我孫子咖啡店」內收受綽號「庫
    吉」之林枝中所交付具有殺傷力之美國ＢＥＲＥＴＴＡ廠二
    一Ａ型制式半自動手槍一支（槍枝管制編號0000000
    000，含彈匣一個）、子彈五顆，此與本院認定之被告庚○○於九十年五月間某日，在台南市○○路「我孫子咖啡店
    」內收受綽號「庫吉」之林枝中所交付具有殺傷力之美國Ｂ
    ＥＲＥＴＴＡ廠二一Ａ型制式半自動手槍一支（槍枝管制編
    號0000000000，含彈匣一個）、子彈六顆不相符
    合，實有未洽。(2)原判決犯罪事實及理由認定被告庚○○開
    槍擊發，致所擊發之五顆子彈，分別擊中乙○○右手掌心、
    左、右胸部及左、右大腿（貫穿右側睪丸）等五處，又與本
    院認定之被告庚○○開槍擊發，致所擊發之六顆子彈，分別
    擊中乙○○左胸一處及右胸一處（子彈未穿出、二槍）、左
    大腿一處及右大腿一處（子彈未穿出、二槍）、雙側睪丸穿
    透性傷各一處（無子彈尋獲，每一次有入口、出口共兩雙傷
    口、陰囊共四處彈孔，子彈穿出）等六處亦不相符合，並有
    未洽。(3)原判決事實欄記載與友人丁○○、黃建財等人飲酒
    作樂，上述黃建財應係吳建財之誤載，尚有未合。(4)原判決
    第三頁第二行、第三行李彥章之記載，應係乙○○之誤載，
    又有未合。(5)原判決事實認定被害人乙○○體內留有彈頭一
    顆，惟於理由未據說明，自屬判決理由不備，且查被害人乙○○身上所受槍傷情形以觀，四顆彈頭係分別自左胸、右胸
    、左大腿及右大腿取出，而其餘雙側睪丸穿透性傷各一處（
    無子彈尋獲，每一次有入口、出口共兩雙傷口、陰囊共四處
    彈孔，子彈穿出），係因子彈穿出而未尋獲，而非留在體內
    ，原判決事實認定與實際情形不相符合，自有未合。被告上
    訴意旨，否認犯行，指摘原判決不當，雖無理由，惟原判決
    既有上述可議之處，自屬無可維持，應由本院將原判決撤銷
    改判。爰審酌被告庚○○犯罪動機、手段、前曾因槍砲彈藥
    刀械管制條例案件，經判處刑責，竟於前案判決確定，執行
    前（90年10月4日），再次（90年5月間某日）為他人寄藏槍
    彈，足見其惡性非輕，且甚而於假釋期間，持槍射擊被害人
    ，造成被害人身體嚴重受創，幾已喪命之嚴重結果，影響社
    會治安亦鉅、犯罪後一再否認寄藏槍、彈、殺人未遂部分犯
    行之態度、殺人未遂部分已與被害人和解，有和解書一份在
    卷可參等一切情狀，分別量處未經許可，寄藏手槍罪，處有
    期徒刑六年二月，併科罰金新台幣五十萬元；又殺人未遂罪
    ，處有期徒刑六年六月，並就罰金部分諭知易服勞役之折算
    標準及定其應執行之刑。另扣案之美國ＢＥＲＥＴＴＡ廠二
    一Ａ型制式半自動手槍一支（槍枝管制編號0000000
    000，含彈匣一個）屬違禁物，且為被告犯殺人未遂罪所
    用之物，應依刑法第三十八條第一項第一款規定宣告沒收。
    另被告所持子彈均已擊發，不具有殺傷力所餘彈頭四顆、彈
    殼五顆，均已非屬違禁物，爰不另為沒收之諭知，併予敘明
    。又被告聲請傳訊證人綽號「小白」丙○○，用以證明丁○○在包廂內玩槍、將子彈上膛、被告如何代管槍、彈等情，
    惟本院送達證人丙○○之傳票均係為寄存送達之方式，證人
    丙○○並未到庭，而證人丙○○縱然到庭，亦未能足以證明
    上述槍、彈係由丁○○於當日始交給被告庚○○持有，且被
    告庚○○自警詢、偵查及原審審理均稱上述槍、彈自90年5
    月間某日起即由其寄藏，故本院認無再予傳訊必要。而聲請
    傳訊證人己○○部分，用以證人目擊情形，惟查證人己○○
    於警詢、及於偵查中在檢察官前已為具結陳述目擊情形，亦
    無再傳訊之必要。又聲請人傳訊證人甲○○，用以證明為何
    知悉槍、彈為丁○○所有？，惟查被告庚○○遲至本院審理
    時始傳訊證人甲○○，已有疑問，而證人甲○○又非丁○○
    之親近人士，其證詞之可信度實無法令人可達確信之程度，
    其證述係大概出自傳聞，亦不足為有利被告之認定，亦不予
    再傳訊。
四、末查九十年十一月十四日修正廢止（同年十一月十六日生效
    ）槍砲彈藥刀械管制條例第十九條第一項雖規定，犯同條例
    第七條之罪，經判處有期徒刑者，應於刑之執行完畢或赦免
    後，令入勞動場所，強制工作，其期間為三年。又按刑法第
    二條第二項規定，保安處分適用裁判時之法律。本件被告九
    十年五月間某日行為後，固有該廢止前槍砲彈藥刀械管制條
    例第十九條第一項規定之適用。然該項規定，於本院本次裁
    判時，既已廢止，則本件被告所犯槍砲彈藥刀械管制條例第
　　七條之罪，即無宣告令入勞動場所，強制工作問題，併此
  　明。
據上論斷，應依刑事訴訟法第369條第1項前段、第364條、第299
條第1項前段，槍砲彈藥刀械管制條例第7條第4項、第12條第4項
，刑法第11條前段、第271條第2項、第1項、第55條、第26條前
段、第51條第5款、第42條第3項，判決如主文。
本案經檢察官吳忠賢到庭執行職務。
中　　華　　民　　國　　94　　年　　12　　月　　5 　　日
                  刑事第五庭    審判長法　官　楊明章
                                      法　官　顏基典
                                      法　官　吳森豐
以上正本證明與原本無異。
如不服本判決，應於收受本判決後十日內向本院提出上訴書狀。
其未敘述上訴理由者並得於提起上訴後十日內向本院補提理由書
狀（均須按他造當事人之人數附繕本）「切勿逕送上級法院」。
　　　　　　　　　　　　　　　　　　　書記官　李梅菊
中　　華　　民　　國　　94　　年　　12　　月　　6 　　日
附錄法條：
槍砲彈藥刀械管制條例第七條
未經許可，製造、販賣或運輸火砲、肩射武器、機關槍、衝鋒槍
、卡柄槍、自動步槍、普通步槍、馬槍、手槍或各類砲彈、炸彈
、爆裂物者，處死刑、無期徒刑或七年以上有期徒刑；處徒刑者
，併科新台幣三千萬元以下罰金。
未經許可，轉讓、出租或出借前項所列槍砲、彈藥者，處無期徒
刑或五年以上有期徒刑，併科新台幣一千萬元以下罰金。
意圖供自己或他人犯罪之用，而犯前二項之罪者，處死刑或無期
徒刑；處徒刑者，併科新台幣五千萬元以下罰金。
未經許可，持有、寄藏或意圖販賣而陳列第一項所列槍砲、彈藥
者，處五年以上有期徒刑，併科新台幣一千萬元以下罰金。
第一項至第三項之未遂犯罰之。
中華民國刑法第二百七十一條
殺人者，處死刑、無期徒刑或十年以上有期徒刑。
前項之未遂犯罰之。
預備犯第一項之罪者，處二年以下有期徒刑。
